# 请教陈版：关于固定资产中部分配件被更换问题

提问人：wx_6142e9577699 时间：2023-04-07 11:23:00
X公司为光伏发电企业，建设了A项目，A项目完工后，公司将整个项目资产作为一个资产核算转入固定资产，原值约 2 亿元，运营几年后，该固定资产中的直流系统蓄电池配件达到使用寿命，公司对该电池进行更换，更换价值9.5万，根据历史经验及未来预计该蓄电池可用3-5年，目前对更换配件处理存在疑问：
1、直接作为维修费用，入当期损益。
2、做为新固定资产入账：公司为生产商品而持有；使用寿命超过一个会计年度；单位价值超 2000 元（X公司固定资产管理程序规定）。
3、计入固定资产成本，被替换的部分，扣除其账面价值：该备品备件和维修设备符合固定资产定义和确认条件 ，但公司无法单独区分被替换部分的账面价值。
请教陈版：以上三种方式，哪一种方式比较恰当？

回答人：chenyiwei
根据《企业会计准则第 4 号——固定资产》第五条：“固定资产的各组成部分具有不同使用寿命或者以不同方式为企业提供经济利益，适用不同折旧率或折旧方法的，应当分别将各组成部分确认为单项固定资产。”因此，未将该蓄电池配件单列为一项固定资产并按其自身可使用年限计提折旧，属于一项前期差错。
如果该项前期差错采用追溯重述法更正不切实可行的，则方案 1 或 3 均可接受。方案 3 下，可按该配件当初的购置成本减去其此前累计已计提的折旧作为账面价值，从整体电站资产的账面价值中扣除，确认为固定资产毁损报废损失。